臺中高等行政法院裁定
                                        110年度救字第3號
聲  請  人　夏興國

上列聲請人因本院110年度訴字第291號違反道路交通管理處罰條
例等事件，聲請訴訟救助，本院裁定如下：
　　主  文
一、聲請駁回。
二、聲請訴訟費用由聲請人負擔。
    理  由
一、行政訴訟法第101條規定：「當事人無資力支出訴訟費用者
    ，行政法院應依聲請，以裁定准予訴訟救助。但顯無勝訴之
    望者，不在此限。」第102條第2項、第3項規定：「（第2項
    ）聲請人無資力支出訴訟費用之事由應釋明之。（第3項）
    前項釋明，得由受訴行政法院管轄區域內有資力之人出具保
    證書代之。」法律扶助法第63條規定：「經分會准許法律扶
    助之無資力者，其於訴訟或非訟程序中，向法院聲請訴訟救
    助時，除顯無理由者外，應准予訴訟救助，不受民事訴訟法
    第108條規定之限制。」簡言之，當事人以無資力支出訴訟
    費用為由，聲請訴訟救助，若非已經法律扶助基金會之分會
    審核通過准予法律扶助者，則應提出能即時供法院調查之證
    據以釋明之，或由受訴行政法院管轄區域內有資力之人提出
    保證書代之。所謂無資力乃指窘於生活，且缺乏經濟上之信
    用者而言（最高行政法院97年度裁聲字第18號判決參照）。
    再依行政訴訟法第176條準用民事訴訟法第284條之規定，當
    事人未能提出能即時調查，可使法院信其主張為真實之證據
    ，即不能謂其已為釋明。準此以論，當事人若未能就其主張
    無資力支出訴訟費用之事由提出可供釋明之證據者，行政法
    院即應裁定駁回其訴訟救助之聲請。
二、聲請意旨略以：聲請人是被害人，受到相對人違法駕駛侵害
    在先，警方不作為違法包庇相對人在後的違法事實，提起行
    政訴訟，並聲請鈞院裁定准許訴訟救助等語。
三、查聲請人聲請本件訴訟救助，就其「無資力支出訴訟費用」
    並未提出能即時供調查之證據以釋明之，亦未提出本院管轄
    區域內有資力之人出具之保證書以代之，且經本院向聲請人
    所在地之財團法人法律扶助基金會臺中分會函詢結果，聲請
    人並未向該分會申請法律扶助，有卷附財團法人法律扶助基
    金會臺中分會民國110年11月10日法扶中字第1100002015號
    函在卷可稽（見本院卷第25頁）。從而，聲請人既未能釋明
    其無資力支出訴訟費用之事由，又非屬經法律扶助基金會分
    會審核通過准予法律扶助之無資力者，其聲請訴訟救助，於
    法不合，應予駁回。
四、依行政訴訟法第104條、民事訴訟法第95條、第78條，裁定
    如主文。
中　　華　　民　　國　　110　年　　11　　月　　23　　 日
                 臺中高等行政法院第二庭
                            審判長法官　劉  錫　賢
                                法  官　莊  金  昌
                                法  官  楊  蕙  芬
以上正本證明與原本無異。
如不服本裁定，應於裁定送達後10日內以書狀敘明理由，經本院
向最高行政法院提起抗告（須依對造人數附具繕本）。
中　　華　　民　　國　　110　年　　11　　月　　23　　 日
              　                書記官　林  昱  妏